# 求助陈版主及各位老师：与工抵房相关的应收账款终止确认问题

提问人：djcqq 时间：2022-03-24 14:32:00
陈版主、各位老师好，
1 、基本情况如下：
21 年末被审计单位，对A房地产客户应收账款余额 1000 万元； 21 年 12 月被审计单位与A房地产客户签订工抵房协议，抵房 2 套商铺，金额 1000 万元；其中 1 套商铺已于 2022 年 3 月签订购房合同，并办理网签手续；另外 1 套预计 4 月可签订购房合同，并办理网签手续；相关房屋主体结构已封顶，根据目前建设进度，预计 2022 年 10 月交房。
2 、问题：
2021 年末，对A客户的应收账款余额 1000 万元，是否满足终止确认条件？（该笔应收账款按照公司坏账政策应计提减值准备 500 万元）。
根据金融工具准则关于金融资产终止确认条件，满足两个条件之一，即符合终止确认条件： 1 ）收取该金融资产现金流量的合同权利终止； 2 ）该金融资产已转移；
被审计单位与A客户签订“工抵协议”，是否可认定为被审计单位已放弃收取该款项的权利，即收取该金融资产现金流量的合同权利终止， 21 年末的时点将该笔应收账款理解为购房相关的预付账款，列报其他非流动资产 1000 万。请问是否可这么处理？请版主各位老师赐教！

回答人：chenyiwei
被审计单位与A客户签订“工抵协议”，属于债务重组，但该协议能否履行存在不确定性，基于谨慎考虑，如果债务人信用风险较大，能否按时交房存在较大不确定性，则建议在实际收到抵债房产时再终止确认该项应收账款。
参考：《监管规则适用指引——会计类第 1 号》之“1-20 债务重组收益的确认”：
债务重组方式包括债务人以资产清偿债务、将债务转为权益工具、修改其他条款，以及前述一种以上方式的组合等四种方式。债务人应将所清偿债务账面价值与抵债资产账面价值、发行的权益工具确认金额之间的差额，或者因修改其他条款形成的损益作为债务重组损益计入当期损益。
监管实践发现，部分上市公司因破产重整而进行债务重组交易，对何时确认债务重组收益的理解存在偏差和分歧。现就该事项如何适用上述原则的意见如下：
对于上市公司因破产重整而进行的债务重组交易，由于涉及破产重整的债务重组协议执行过程及结果存在重大不确定性，因此，上市公司通常应在破产重整协议履行完毕后确认债务重组收益，除非有确凿证据表明上述重大不确定性已经消除。